# 长期待摊费用

提问人：komachan 时间：2016-05-25 17:48:08
购买了一些超过一年的服务，比如保险。是应该计入长期待摊费用，还是预付账款。

回答人：chenyiwei
预付帐款属于流动资产，因此对于受益期限超过一年的预付服务费应确认为长期待摊费用。 另外还有说法是对于长期待摊费用将于未来 12 个月内摊销的部分应转入流动资产列示。不过在实务操作中几乎没有见过这种做法。